【裁判字號】    92,易,1360
【裁判日期】    920527
【裁判案由】    毒品危害防制條例
【裁判全文】
臺灣臺中地方法院刑事判決                        九十二年度易字第一三六號
    公  訴  人  臺灣臺中地方法院檢察署檢察官
    被      告  甲○○
右列被告因毒品危害防制條例案件，經檢察官提起公訴（九十二年度偵字第七九一六
號），本院判決如左：
    主  文
甲○○持有第一級毒品，累犯，處有期徒刑月，如易科罰金，以佰元折算壹日。
扣案之第一級毒品海洛因壹包（含袋重壹公克）及摻有海洛因之香煙貳支，沒收銷燬
之。
    事  實
一、甲○○曾因違反槍砲彈藥刀械管制條例案件，經法院判處有期徒刑一年，刑後強
    制工作三年確定，有期徒刑部分於民國八十八年六月一日縮短刑期執行完畢。復
    於九十二年一月九日二十四時許，在臺中縣大里市○○○街一三七號璽邁汽車旅
    館三二八室，非法持有第一級毒品海洛因一包（含袋重一公克）及摻有海洛因之
    香煙二支，為警於同日時在上址當場查獲。
二、案經臺中縣警察局霧峰分局報請臺灣臺中地方法院檢察署檢察官偵查起訴。
    理  由
一、訊據被告甲○○固坦承其持有第一級毒品海洛因之事實，但辯稱其係為供自己吸
    食而持有云云。惟查，被告於九十二年一月十日警詢時及內勤檢察官偵訊時均否
    認其有施用海洛因之犯行，並於偵訊時供稱扣案之海洛因及摻有海洛因之香煙是
    「村裡一個姓廖的人被抓後留下來給我的」等語，且被告為警查獲後所採集之尿
    液經送檢驗結果，呈嗎啡陰性反應，此有臺中縣衛生局檢驗尿水報告書一份在卷
    可憑，足認被告於警詢、偵查中所言與事實相符，其於本院審理時所辯顯係卸責
    之詞，非可採信。此外，復有海洛因一包（含袋重一公克）及摻有海洛因之香煙
    二支扣案可資佐證，本件事證明確，被告之犯行堪以認定。
二、核被告甲○○所為，係犯毒品危害防制條例第十一條第一項之持有第一級毒品罪
    。又被告前因違反槍砲彈藥刀械管制條例案件，經法院判處有期徒刑一年，刑後
    強制工作三年確定，有期徒刑部分於八十八年六月一日縮短刑期執行完畢，有臺
    灣高等法院被告全國前案紀錄表附卷可參，其於五年以內再犯本件有期徒刑以上
    之罪，為累犯，應依刑法第四十七條之規定加重其刑。爰審酌被告犯罪之動機、
    目的、持有之毒品數量不多，其犯罪所生危害尚非甚大，及其犯罪後之態度等一
    切情狀，量處如主文所示之刑，並諭知易科罰金之折算標準。扣案之海洛因一包
    （含袋重一公克）及摻有海洛因之香煙二支，係毒品危害防制條例第二條規定之
    第一級毒品，應依同條例第十八條第一項前段之規定，宣告沒收銷燬之。
據上論斷，應依刑事訴訟法第二百九十九條第一項前段，毒品危害防制條例第十一條
第一項、第十八條第一項前段、刑法第十一條前段、第四十七條，罰金罰鍰提高標準
條例第二條，判決如主文。
中      華      民      國九十二      年    五    月    二十七    日
                                        法  官  陳慧珊
右正本證明與原本無異。
如不服本判決，應於送達後十日內向本院提出上訴狀（須附繕本），上訴於臺灣高等
法院臺中分院。
                                        書記官
中      華      民      國      九十二      年    五    月    二十七    日
【附錄論罪科刑法條】
毒品危害防制條例第十一條第一項：
持有第一級毒品者，處三年以下有期徒刑、拘役或新台幣五萬元以下罰金。


司法院資訊處製作；財團法人民間司法改革基金會備份。
